【裁判字號】    95,交抗,155
【裁判日期】    951108
【裁判案由】    聲明異議
【裁判全文】
臺灣高等法院高雄分院刑事裁定         95年度交抗字第155號
抗告人即
受處分人    甲○○
上列抗告人因違反道路交通管理處罰條例聲明異議案件，不服臺
灣高雄地方法院中華民國95年9月27日裁定（95年度交聲字第617
號），提起抗告，本院裁定如下：
    主  文
抗告駁回。
    理  由
一、抗告意旨略以：抗告人即受處分人甲○○（下稱抗告人）於
    民國95年7 月19日將機車停放在高雄市○○街253 號遭警拖
    吊，該停車處雖劃紅線標誌，惟該紅線標誌規劃不當，且其
    將機車停放該處，對交通流量及出入均未造成問題，反之同
    為劃紅線禁止停車區○○○○路高醫院及後火車站邊，公共
    出入繁多，卻經年累月有違規機車停放，竟未予以取締，顯
    然怠於執法，政府執法理應公正合理，是原處分機關予以裁
    罰，自有未洽，爰依法提起抗告，聲請撤銷原裁定云云。
二、按禁止臨時停車線，用以指示禁止臨時停車路段，以劃設於
    道路緣石正面或頂面為原則，無緣石之道路得標繪於路面上
    ，距路面邊緣以30公分為度；又本標線為紅色實線，線寬除
    設於緣石，正面者以緣石高度為準外，其餘皆為10公分，道
    路交通標誌標線號誌設置規則第169 條第1 項、第2 項分別
    定有明文。另禁止臨時停車處所不得停車，道路交通安全規
    則第112 條第1 項第1 款定有明文；再汽車駕駛人在禁止臨
    時停車處所停車者，處新臺幣（下同）600 元以上1,200 元
    以下罰鍰，道路交通管理處罰條例第56條第1 項第1 款亦定
    有明文。
三、經查：
（一）抗告人就其於95年7 月19日晚間7 時42分許，將其所騎乘
      之車牌號碼HGN-093 號重型機車，停放在劃有禁止臨時停
      車線之高雄市○○街253 號旁之事實，業據抗告人於聲明
      異議狀內陳明屬實（見原審卷第2 頁），並有員警所拍攝
      之照片1 幀在卷可憑（見原審卷第6 頁），且觀諸上開照
      片所示，抗告人所騎乘之上開重型機車確係停放於劃有禁
      止臨時停車線之路段，依上開道路交通標誌標線號誌設置
      規則第169 條第1 項之規定，該禁止臨時停車線，即係用
      以指示禁止臨時停車路段，是抗告人確有在禁止臨時停車
      處所停車之違規行為，堪以認定。雖抗告人以紅線劃設不
      當云云置辯，然查道路交通標誌、標線之設置是否妥適，
      乃主管機關基於法律授權，整體考量交通情況所為設置，
      在未變更設置前，行經該道路之人車仍應遵守該項設置，
      否則用路權人各以自認適當之交通標誌始予遵守，或以輕
      忽怠慢之態度相對，或圖一己便利而在禁止臨時停車處所
      停車，則交通秩序將無法維繫，其他用路權人生命財產將
      無法保障，本件抗告人在禁止臨時停車處所停車，自屬有
      違反道路交通管理處罰條例第56條第1 項第1 款之規定，
      縱使抗告人認上開路段之標線設置不當，亦無法以此卸責
      。至於在其他劃紅線禁止停車之區域，是否有違規停車而
      未予取締之情形，與本案抗告人違規停放機車無涉，附此
      敘明。
（二）抗告人上開違規事證明確。原審依道路交通管理處罰條例
      第56條第1 項第1 款、道路交通案件處理辦法第19條之規
      定，裁定駁回抗告人之異議，核無違誤。抗告人仍執陳詞
      提起抗告，並無理由，應予駁回。
四、據上論結，應依道路交通案件處理辦法第26條，刑事訴訟法
    第412 條，裁定如主文。
中    華    民    國    95    年    11    月    8     日
            刑事第五庭  審判長法  官  曾永宗
                              法  官  王伯文
                              法  官  陳  箐
以上正本證明與原本無異。
不得再抗告。
中    華    民    國    95    年    11    月    8     日
                              書記官  魏文常


司法院資訊處製作；財團法人民間司法改革基金會備份。
